【裁判字號】    97,裁,3327
【裁判日期】    970626
【裁判案由】    營利事業所得稅
【裁判全文】
最  高  行  政  法  院  裁  定
                                      97年度裁字第3327號
抗  告  人  世海興業有限公司
代  表  人  甲○○
相  對  人  財政部臺灣省北區國稅局
代  表  人  陳文宗
上列當事人因營利事業所得稅事件，抗告人對於中華民國97年3
月18日臺北高等行政法院97年度訴字第99號裁定，提起抗告，本
院裁定如下：
    主  文
抗告駁回。
抗告訴訟費用由抗告人負擔。
    理  由
一、按抗告法院認抗告為不合法或無理由者，應為駁回抗告之裁
    定。
二、原裁定係以：抗告人因營利事業所得稅事件，不服財政部民
    國（下同）96年10月31日台財訴字第09600429830號訴願決
    定，提起撤銷訴訟。查訴願決定書係於96年11月5日送達於
    抗告人，此有送達證書附訴願卷可稽。是抗告人提起撤銷訴
    訟之期間，應自96年11月6日起算，因抗告人設所於原審法
    院所在地臺北市，無須扣除在途期間，原至97年1月5日屆滿
    ，因該日及次日適逢星期六及星期日休假日，應以再次日（
    7日）代之。抗告人遲至97年1月14日始向原審法院提起撤銷
    訴訟，此有原審法院加蓋於訴狀上收文戳記所載日期可考，
    已逾法定不變期間。依行政訴訟法第106條第1項前段、第10
    7條第1項第6款規定，其提起本件訴訟顯非合法為由，乃駁
    回抗告人在原審之訴。
三、抗告意旨略謂：訴願決定書於96年11月5日寄送「臺北市○
    居街129號」，因抗告人未於該址營業，故無人收受，迨至
    96年11月14日抗告人親自至臺北六張犁郵局臺北57支局領取
    訴願決定書，此有投遞日期證明單可證。是提起撤銷訴訟之
    期間，應自96年11月15日起算，抗告人於97年1月11日寄送
    起訴狀，原審法院於97年1月14日收到，尚未逾法定不變期
    間。乃原審法院誤以96年11月5日為送達日，而認抗告人起
    訴逾期，裁定駁回，於法尚有未合等語。
四、本院按「（第2項）對於法人或非法人之團體為送達者，應
    向其代表人或管理人為之。」及「（第3項）訴願文書之送
    達，除前二項規定外，準用行政訴訟法第67條至69條、第71
    條至第83條之規定。」分別為訴願法第44條第2項及第47條
    第3項所明定。次按「（第1項）送達，於應受送達人之住居
    所、事務所或營業所行之。但在他處會晤應受送達人時，得
    於會晤處所行之。（第2項）對於法人、機關、非法人之團
    體之代表人或管理人為送達者，應向其事務所、營業所或機
    關所在地行之。但必要時亦得於會晤之處所或其住居所行之
    。」及「（第1項）送達不能依前二條規定為之者，得將文
    書寄存於送達地之自治或警察機關，並作送達通知書二份，
    一份黏貼於應受送達人住居所、事務所或營業所門首，一份
    交由鄰居轉交或置於應受送達人之信箱或其他適當之處所，
    以為送達。（第2項）前項情形，如係以郵務人員為送達人
    者，得將文書寄存於附近之郵政機關。」分別為行政訴訟法
    第71條第1項、第2項及第73條第1項、第2項所規定。本件抗
    告人於訴願書上載其營業所設址臺北市○居街129號，並未
    指定其他送達處所，揆諸上揭規定，對於抗告人為送達時，
    應向其代表人甲○○為之，且向其營業所即臺北市○居街12
    9號行之。是訴願決定書寄送臺北市○居街129號，因未獲會
    晤本人，亦無受領文書之同居人或受雇人，乃將訴願決定書
    寄存於臺北六張犁郵局臺北57支局，於法並無不合，亦無必
    要再向其代表人甲○○之住居所送達。且訴願決定書於寄存
    當日即發生送達之效力，不以應受送達人實際領取訴願決定
    書時，始生送達效力。是抗告人主張其於96年11月14日實際
    領取訴願決定書，應自96年11月15日起算提起撤銷訴訟之期
    間，抗告人於97年1月11日寄送起訴狀，原審法院於97年1月
    14日收到，尚未逾法定不變期間云云，委無可採。抗告論旨
    ，仍執前詞，指摘原裁定違誤，求予廢棄，難認有理由，應
    予駁回。
五、依行政訴訟法第104條、民事訴訟法第95條、第78條，裁定
    如主文。
中    華    民    國    97    年    6     月    26    日
                    最高行政法院第五庭
                        審判長法官  劉  鑫  楨
                              法官  鄭  忠  仁
                              法官  黃  淑  玲
                              法官  劉  介  中
                              法官  吳  慧  娟
以  上  正  本  證  明  與  原  本  無  異
中    華    民    國    97    年    6     月    26    日
                              書記官  張  雅  琴


司法院資訊處製作；財團法人民間司法改革基金會備份。
